臺灣桃園地方法院刑事判決　　　　　　　93年度訴字第1817號
公　訴　人　臺灣桃園地方法院檢察署檢察官
被　　　告　甲○○
　　　　　　　　　　　號
上列被告因違反毒品危害防制條例案件，經檢察官提起公訴（93
年度毒偵字第3096號），經裁定改依簡式審判程序，本院判決如
下：
    主  文
甲○○連續施用第一級毒品，累犯，處有期徒刑捌月；又連續施
用第二級毒品，累犯，處有期徒刑柒月。應執行有期徒刑壹年壹
月。
    事  實
一、甲○○前於民國88年間因施用毒品案件，經本院裁定送觀察
    、勒戒後，認無繼續施用毒品傾向，由臺灣桃園地方法院檢
    察署檢察官於88年7 月23日以88年度偵緝字第619 號為不起
    訴處分，惟甲○○並未戒斷施用毒品惡習，於89年間又因施
    用毒品案件，經本院裁定送觀察、勒戒後，認有繼續施用毒
    品傾向，經裁定送強制戒治，並由檢察官提起公訴，經本院
    以89年度壢簡字第1142號判處有期徒刑5 月確定，於92年1
    月14日執行完畢。詎仍不知悔改，基於施用第一級毒品海洛
    因及第二級毒品安非他命之概括犯意，安非他命自92年11月
    間起，海洛因自93年5 、6 月間起，在其桃園縣楊梅鎮住處
    或朋友住處等地，多次施用第一級毒品海洛因及第二級毒品
    安非他命，嗣於93年7 月20日2 時許，為警在桃園縣中壢市
    ○○路59號斜對面處查獲，並扣得注射針筒1 支、吸食器1
    組、分裝袋2 個。
二、案經桃園縣政府警察局中壢分局報請臺灣桃園地方法院檢察
    署檢察官提起公訴。
    理  由
一、訊據被告甲○○對於上揭時、地分別多次施用第一級毒品海
    洛因及第二級毒品安非他命之事實，坦承不諱，而被告於93
    年7 月20日為警查獲後，所採集之尿液經送檢驗結果，確均
    呈嗎啡及安非他命陽性反應，有昭信科技顧問股份有限公司
    濫用藥物陽性檢體檢驗報告1 份在卷可稽，並有查獲之注射
    針筒1 支、吸食器1 組、分裝袋2 個，被告施用毒品海洛因
    、安非他命事實，堪予認定。查被告前於88年間因施用毒品
    案件，經本院裁定送觀察、勒戒後，認無繼續施用毒品傾向
    ，由臺灣桃園地方法院檢察署檢察官於88年7 月23日以88年
    度偵緝字第619 號為不起訴處分，89年間又因施用毒品案件
    ，經本院裁定送觀察、勒戒後，認有繼續施用毒品傾向，經
    裁定送強制戒治，並由檢察官提起公訴，經本院以89年度壢
    簡字第1142號判處有期徒刑5 月確定，於92年1 月14日執行
    完畢，而其強制戒治於91年8 月14日執行完畢，有臺灣高等
    法院被告全國前案紀錄表一份在卷可稽，被告於前開強制戒
    治執行完畢釋放後，5 年內再犯毒品危害防制條例第10條之
    罪，事證明確，犯行堪予認定，應予依法論科。
二、核被告所為，係犯毒品危害防制條例第10條第1 、2 項之施
    用第一、二級毒品罪。其持有毒品海洛因、安非他命之低度
    行為，為其施用之高度行為所吸收，不另論罪。被告先後多
    次施用第一、二級毒品之行為，均時間緊接，方法相同，所
    犯構成要件相同之罪，顯均係基於概括犯意反覆為之，為連
    續犯，均應依刑法第56條之規定以一罪論，並均加重其刑。
    公訴人雖僅就被告93年7 月20日為警查獲前之最後一次施用
    海洛因、安非他命行為起訴，惟被告於前案判決確定後，自
    92年11月間起即有施用安非他命行為，自93年5 、6 月間起
    亦有施用海洛因行為，安非他命用的比較少，海洛因一開始
    比較少用，之後就比較多等情，已據被告於本院審理時供承
    在卷，且被告為警查獲時所採集之尿液經檢驗結果，亦確呈
    毒品嗎啡及安非他命陽性反應，已如前述，再衡以施用毒品
    行為一經施用完畢，除施用者本身之身體外，於外在環境並
    無任何跡證可尋，而施用者尿液之檢驗亦有其生理上時效之
    限制，施用者何時起有施用行為，自以施用者本身知之最詳
    ，因之被告上開自白自屬可信，公訴人雖未就被告其餘之犯
    行起訴，惟未起訴部分與起訴部分既有連續犯裁判上一罪關
    係，為起訴效力所及，本院自應併予審理。被告所犯上開二
    罪間，犯意個別，行為互殊，應予分論併罰。又被告有如事
    實欄所載前案科刑執行情形，有臺灣高等法院被告前案紀錄
    表一份在卷可稽，其於有期徒刑執行完畢後，5 年內再犯
    本件有期徒刑以上刑之罪，為累犯，應依刑法第47條規定加
    重其刑，並遞加重之。爰審酌被告前已因施用毒品行為，經
    觀察、勒戒及強制戒治等處遇後，猶未能使其戒斷施用毒品
    惡習，足徵其沾染甚深，及斟酌施用毒品犯行係屬自戕行為
    ，並未對社會造成重大危害，及被告施用毒品之時間、次數
    ，犯罪後之態度，坦承犯行等一切情狀，分別量處如主文所
    示之刑，並定其應執行之刑。
三、扣案注射針筒1 支被告辯稱為同時查獲之案外人高玉枝所有
    ，而扣案之吸食器1 組、分裝袋2 個被告辯稱為案外人陳白
    東所有，依卷存證據既不能證明扣案物為被告所有，自不得
    宣告沒收。
四、本件被告違反毒品危害防制條例案件，經檢察官提起公訴，
    被告於準備程序中就被訴事實為有罪之陳述，經法官告知簡
    式審判程序之旨，並聽取公訴人、被告之意見後，經合議庭
    裁定由受命法官獨任進行簡式審判程序，併予敘明。
據上論斷，應依刑事訴訟法第299 條第1 項前段，毒品危害防制
條例第10條第1 項、第2 項，刑法第11條前段、第56條、第47條
、第51條第5 款，判決如主文。
本案經檢察官謝雯璣到庭執行職務。
中　　華　　民　　國　　94　　年　　5 　　月　　27　　日
                  刑事第九庭    法　官　黃斯偉
以上正本證明與原本無異。
如不服本判決，應於判決送達後10日內向本院提出上訴狀（應附
繕本），上訴於臺灣高等法院。
　　                            書記官　李珈慧
中　　華　　民　　國　　94　　年　　5 　　月　　27　　日
論罪法條之依據：
毒品危害防制條例第10條
施用第一級毒品者，處 6 月以上 5 年以下有期徒刑。
施用第二級毒品者，處 3 年以下有期徒刑。
